臺灣高雄地方法院刑事判決　　　　　　 100年度交易字第46號
公　訴　人　臺灣高雄地方法院檢察署檢察官
被　　　告　洪瑞宏
上列被告因公共危險案件，經檢察官提起公訴（99年度偵字第24
521 號），本院判決如下：
    主  文
洪瑞宏犯不能安全駕駛動力交通工具罪，處拘役伍拾伍日，如易
科罰金，以新臺幣壹仟元折算壹日。
    事  實
一、洪瑞宏於民國99年7 月2 日20時許起，在其位於高雄縣路竹
    鄉（99年12月25日改制為高雄市路竹區，下同）華昌街之住
    處內，與友人一同飲用酒類後，明知其已達不能安全駕駛動
    力交通工具之程度，仍於翌日（3 日）0 時47分許，發動車
    牌號碼090-QES 之輕型機車，自其上開住處門口騎樓騎乘機
    車外出至門前道路時，因不勝酒力而自摔，致前開機車左側
    擦撞受損，其左顏面骨骨折、左臉1 公分淺層撕裂傷、雙膝
    擦傷、顏面多處擦傷、左肩擦傷等傷害，適該處居民發現報
    警，員警及醫護人員到場處理，並將洪瑞宏送往國軍岡山醫
    院急救，復於1 時40分許，員警在該醫院內對其實施酒精濃
    度測試，測得其呼氣酒精濃度0.93MG/L，始悉上情。
二、案經高雄縣政府（改制為高雄市政府）警察局湖內分局報請
    臺灣高雄地方法院檢察署檢察官偵查起訴。
    理  由
一、證據能力部分：
    按被告以外之人於審判外之陳述，雖不符刑事訴訟法第159
    條之1 至第159 條之4 之規定，而經當事人於審判程序同意
    作為證據，法院審酌該言詞陳述或書面陳述作成時之情況，
    認為適當者，亦得為證據，刑事訴訟法第159 條之5 第1 項
    定有明文。本件公訴人及被告於本院審判程序時，就本判決
    所引用審判外之言詞或書面陳述，均明示同意有證據能力，
    本院審酌該具有傳聞證據性質之證據，其取得過程並無瑕疵
    ，與待證事實具有關聯性，證明力非明顯過低，以之作為證
    據係屬適當，認俱得為證據。
二、實體方面：
    訊據被告固坦承於上揭時、地，與友人一同飲酒，以及在其
    住處門外道路上自摔倒地後，經警測得其呼氣酒精濃度0.93
    MG/L之事實，惟矢口否認有何不能安全駕駛動力交通工具之
    犯行，辯稱：伊與友人飲酒後，其妻要騎車搭載伊外出買消
    夜，但其妻有孕在身且需安頓1 歲小孩，因此伊先將機車牽
    出門外，可能被絆倒而門口有斜坡才不穩滑倒，伊並無任何
    酒醉駕車之行為云云。惟查：
  (一)被告洪瑞宏於前揭時、地，與友人一同飲用酒類後，於翌日
    0 時47分許，在其上開住處門口道路自摔，致前開車號90-Q
    ES之輕型機車左側擦撞受損，其左顏面骨骨折、左臉1 公分
    淺層撕裂傷、雙膝擦傷、顏面多處擦傷、左肩擦傷等傷害，
    適該處居民發現報警，員警及醫護人員到場處理，將其送往
    國軍岡山醫院急救，復於1 時40分許，員警在該醫院內測得
    其呼氣酒精濃度0.93MG/L等節，有國軍岡山醫院診斷證明書
    1 紙、高雄醫學大學附設中和紀念醫院檢驗報告、刑法第18
    5 條之3 案件測試觀察紀錄表、高雄市政府警察局湖內分局
    道路交通事故現場圖、道路交通事故調查報告表(一)、(二)、消
    防局緊急救護案件紀錄表及報案錄音檔、現場與機車受損照
    片12張等在卷可稽（偵卷第9-15頁、第30-33 頁）。是此部
    分之事實，應堪認定。
  (二)雖被告以僅由左側牽車而未跨坐車上或發動油門等詞置辯，
    然被告發動機車，自其上開住處門口騎樓騎乘機車外出至門
    前道路時，因不勝酒力而自摔乙節，依據前開道路交通事故
    現場圖所載，被告機車刮地痕長3.2 公尺，而刮地痕起點與
    終點位置距離被告住家門口柏油路面分別為2.4 公尺、3.9
    公尺，可知被告機車行進方向應係自住處騎樓出來後往柏油
    道路呈約45度角左轉，且在柏油路面上前進距離包含刮地痕
    長約為5.6 公尺（計算式：2.4 公尺+ 3.2 公尺＝5.6 公尺
    ）。佐以，上開現場與機車受損照片顯示，被告之住處騎樓
    僅有一小段平緩斜坡與柏油路緣銜接，且機車左側車頭、車
    身均有明顯刮擦痕跡，以及前揭診斷證明書記載被告臉部、
    肩部等較嚴重傷勢均在左側等情以觀，倘若被告係單純牽動
    機車自門口平緩斜坡而下不慎摔倒，衡以常情其力道應非巨
    大，其機車前進含刮地痕距離應不至有5 、6 公尺之長，且
    被告之機車亦不致有多處顯著刮擦痕跡，甚至有顏面骨骨折
    之嚴重傷勢，益徵被告係騎乘機車而自摔，應甚明確。另被
    告辯稱其妻要騎車搭載伊外出買消夜云云，然被告亦稱其妻
    有孕在身且需安頓家中1 歲小孩，而一般為人父母者，理應
    盡量避免獨留1 歲孩童在家中以免發生意外，況且，已懷有
    身孕者騎乘機車搭載酒醉之人上路，無異徒增危險，實殊難
    想見。被告前揭所辯，均與事實、常情不符，顯係卸責之詞
    ，委無足採。從而，被告服用酒類後，其呼氣酒精濃度0.93
    MG/L，騎乘機車甫出家門口隨即自摔，足認被告當時確已因
    酒精作用，而影響正常之駕駛能力，其酒醉騎車，已達不能
    安全駕駛之程度至明。本件事證明確，被告犯行堪予認定，
    應依法論科。
三、論罪科刑：
    核被告洪瑞宏所為，係犯刑法第185 條之3 之不能安全駕駛
    動力交通工具罪。爰審酌酒後駕車在道路上行駛，對一般往
    來之公眾及駕駛人自身具有高度危險性，被告無視政府法令
    之宣導及對他人生命、財產安全之尊重，而其此次酒醉程度
    達吐氣後所含酒精成分達0.93MG/L，數值非低，猶膽於騎車
    上路，對道安產生危害，犯後未能坦認犯行或表示悔意，惟
    念及其係騎乘輕型機車之交通工具，與他種動力交通工具相
    較，對道安之危害稍輕，以及其甫騎車離開家門口旋因自摔
    倒地受傷，暨其學歷為國中畢業、家庭經濟狀況小康（見警
    詢筆錄受詢問人欄）等一切情狀，量處如主文所示之刑，並
    諭知易科罰金之折算標準，以資儆懲。至公訴人就被告前開
    之犯行，求處有期徒刑6 月，然本院審酌上情及公訴人求刑
    內容後，認公訴人上開之求刑部分應屬過重，應以主文所示
    之刑為適當，附此敘明。
據上論斷，應依刑事訴訟法第299 條第1 項前段，刑法第185 條
之3 、第41條第1 項前段，刑法施行法第1 條之1 第1 項，判決
如主文。
本案經檢察官賴寶合到庭執行職務。
中    華    民    國    100   年    8     月    22    日
                  交通法庭    法  官  王品惠
以上正本證明與原本無異。
如不服本判決應於收受判決後10日內向本院提出上訴書狀，並應
敘述具體理由。其未敘述上訴理由者，應於上訴期間屆滿後20日
內向本院補提理由書（均須按他造當事人之人數附繕本）「切勿
逕送上級法院」。
中    華    民    國    100   年    8     月    22    日
                              書記官  黃翔彬

附錄本判決論罪之法條：
中華民國刑法第185 條之3
服用毒品、麻醉藥品、酒類或其他相類之物，不能安全駕駛動力
交通工具而駕駛者，處1 年以下有期徒刑、拘役或科或併科15萬
元以下罰金。